【裁判字號】    88,易緝,40
【裁判日期】    890118
【裁判案由】    恐嚇
【裁判全文】
臺灣雲林地方法院刑事判決
    公  訴  人  臺灣雲林地方法院檢察署檢察官
    被      告  戊○○
右列被告因恐嚇案件，經檢察官提起公訴（八十七年度偵字第五七０五號、八十八年
度偵字第三０一二號），本院判決如左：
    主  文
戊○○共同以加害生命、身體之事，恐嚇他人，致生危害於安全，累犯，處有期徒刑
捌月。
    事  實
一、戊○○於民國（下同）八十五年間曾因違反槍砲彈藥刀械管制條例案件，經台灣
    高雄地方法院判處有期徒刑一年確定，已於八十六年十月十九日執行完畢，仍不
    知悔改，復因其好友楊國寬與丙○○、己○○等人間共同經營砂石場，產生股權
    糾紛，己○○乃對楊國寬及其配偶提出違反商業會計法之告訴，刻由台灣雲林地
    方法院檢察署檢察官偵查中，嗣雙方於八十七年十一月十一日下午至該署偵查庭
    應訊後，楊國寬則由戊○○開車護送到庭應訊，約於同日下午三時許訊問完畢，
    步出偵查庭，丙○○、己○○、甲○○走到位於法院大門右側通往法院側門停放
    機車之巷道口（明正路口），商談並候車；而戊○○與楊國寬則至看守所右側法
    院之停車場搭原車欲回家（楊國寬在雲林縣二崙鄉之住宅），仍由戊○○駕駛楊
    國寬所有之Ｓ五－三三六七號賓士旅行車欲行離去，原應左轉明正路往二崙方向
    行駛，詎楊國寬（業經本院以八十八年度易字第六二０號判決有罪，現上訴台灣
    高等法院台南分院中）因不滿己○○對其夫婦提出告訴，並看見己○○與丙○○
    、甲○○二人佇立在上開轉角處談話，竟與駕車之戊○○共同基於危害己○○、
    丙○○、甲○○生命、身體安全之恐嚇之犯意聯絡，於車行進入明正路後，由戊○○加速並左旋車子進入對向車道，快速接近己○○等人站立處，以嚇唬己○○
    、丙○○、甲○○三人，使己○○、丙○○、甲○○因車子快速接近受驚嚇而迅
    速跳離原站立位置，致生危害於該三人生命、身體之安全。戊○○及楊國寬達到
    目的後，立即迅速駕車揚長而去。
二、案經己○○、丙○○訴由臺灣雲林地方法院檢察署檢察官偵查起訴。
    理  由
一、訊據被告戊○○否認上開犯行，並辯稱：「我覺得莫名其妙，我不認識他們，我
    怎會去撞他們。因我從停車場開車出來時，有輛車逆向行駛，我才轉向左車道逆
    向行使，我跟他們無怨無仇，不會去撞他們」、「我從看守所的停車場出來時，
    左轉之右手邊，當時要左轉時，那部車閃出來停在我開出來的右邊，我跟在後面
    ，他停著不走，我才逆向行駛」、「與告訴人距離還很遠」、「那部車沒有逆向
    行駛，我逆向行駛從左邊超車」、「那部車從路旁開出來就停著沒走，我性急才
    逆向行駛」、「車子是楊國寬的」、「我從停車場開出來，那部車從路旁開出來
    ，停很久沒走，我才超車逆向行駛」、「跟楊國寬是好朋友」等語。惟查：被告
    前開犯罪事實，業據告訴人丙○○、己○○於偵審中指訴綦詳，並經目擊證人甲○○、乙○○、丁○○等結證屬實。甲○○結證稱：「開完庭下午三時出來，我
    們三人，我、丙○○、己○○開完庭走出法院停車場邊巷口之大路邊談話，等乙○○開車過來載我們，丁○○在衛生所門前發動車子，戊○○開一部賓士廂型車
    ，楊國寬坐在上面，快到衛生所門前時，原來都靠右行駛，忽而轉向逆行，向我
    們站的地方衝過來，我們三人在那邊談話，趕快跳開，差點就被撞死。差點撞到
    法院圍牆邊的柱子，我們跳開後車子才又開回頭（指開入正常行向）」；乙○○
    結證稱：「我的車停在虎尾衛生所門前，要發動載甲○○，看見楊國寬開車衝向
    甲○○、丙○○、己○○三人站立的地方，他們迅速避開，否則就被撞到。」；
    丁○○則證稱：「我的車停在虎尾衛生所前面的地方，在等廠長丙○○，當時甲○○、丙○○、己○○他們站在巷口路邊，忽然一部廂型車很快的衝到巷子出來
    的路邊，他們三人跳開，廂型車迅速往西面揚長而去」等語，三人之證詞互核大
    致相符，復與告訴人所為指訴相吻合。再就被告審理時上開供詞分析，起初宣稱
    ：伊從停車場開車出來時，有輛車逆向行駛，才轉向左車道逆向行駛；旋又改稱
    ：是有部停在路旁的車輛轉出來時停著不走，伊才急著超車逆向行駛，供詞反覆
    。如果所供是為了閃避另一部車才逆向行駛屬實，則該車究係逆向迎面而來，或
    係同向停著不動，豈有記錯之理，是其供詞已有不實。且被告於偵查中供稱：「
    我開車就直接回去，到馬路時住左邊轉，當時因有一輛車逆向行駛要停車，我有
    偏左一點，我等他停好車，我就將車往前開走回二崙。當時車速很慢，幾近停車
    狀態」。所供「有一輛車逆向行駛要停車」、「等他停好車才開車」、「車速很
    慢，幾近停車狀態」。核與審理中所供：「有一輛車逆向行駛（沒有要停車）」
    、「同向有一輛停在路旁之車輛要出來卻停著不走」、「逆向行駛從左邊超過去
    （未等該車開走）」、「車速不是很快（不是車速很慢，幾近停車狀態）」等不
    相同。又已被本院判決有罪之楊國寬於審判中供稱：「我的賓士車由戊○○開的
    ，是從法院停車場開出來的，不是往丙○○站立處開要撞他們，戊○○也不認識
    丙○○」、「沒有開到左手邊，從停車場開出來就往回家路上去，走右手邊」等
    語。所辯：「車左轉明正路後直行，並未快速轉入對向車道之情形」，核與被告
    戊○○於偵、審中所為上開供詞不符。足見被告及楊國寬二人所辯明顯的是逃避
    刑責之詞，不足採信。愈證告訴人之指訴及三名證人之證詞非虛。且被告及楊國
    寬一致承認被告與告訴人己○○等人並不認識，又無仇隙，如非受楊國寬影響而
    與之共謀，實不可能單獨起意為之，當可證明被告與楊國寬間有犯意聯絡及行為
    分擔之事實，則被告等恐嚇犯行，洵屬明確。
二、核被告所為，係犯刑法第三百零五條之恐嚇安全罪。其與戊○○間有犯意聯絡及
    行為分擔，為共同正犯。又其一行為恐嚇己○○、丙○○、甲○○三人，係一行
    為觸犯三個恐嚇罪名，為想像競合犯，應從一重論以一罪。此部分公訴人起訴時
    雖未論及，但係裁判上一罪，為起訴效力所及，依審判不可分之原則，本院自得
    一併加以審判。被告於八十五年間曾因違反槍砲彈藥刀械管制條例案件，經台灣
    高雄地方法院判處有期徒刑一年確定，已於八六年十月十九日執行完畢，有其前
    科紀錄表一份為證，其於五年以內，再犯有期徒刑以上之罪，為累犯，依法加重
    其刑。爰審酌被告除有上述犯罪前科外，並因改造槍枝等罪，被台灣高雄地方法
    院判處有期徒刑二年，併科罰金新台幣十萬元，與及拘役三十日，尚未確定，此
    有該院八十八年度訴字第一九八八號判決書一份附卷可稽，具見其素行不佳，仍
    不知悔改，僅因其友人被提起告訴，官司身，即懷恨在心，共同思加報復。且
    其以駕車快速接近之方式恐嚇他人，稍一不慎，恐將釀成巨禍。雖恐嚇三人出於
    一行為，而依想像競合犯之例從一重處斷而論以一罪，但同時使三人受到生命及
    身體之脅迫，其量刑自應與單純一罪有別，又其犯後否認犯罪，沒有悔意等一切
    情狀，量處如主文所示之刑，以示懲處。
三、據上論斷，應依刑事訴訟法第二百九十九條第一項前段、刑法第二十八條、第三
    百零五條、第五十五條、第四十七條、罰金罰鍰提高標準條例第一條前段判決如
    主文。
中      華      民      國      八十九      年      一    月    十八   日
                                            法  官   康  樹  正
右正本證明與原本無異。
如不服本判決，應於判決送達後十日內向本院提出上訴狀( 應附繕本 )。
                    書記官   劉  鴻  成
中      華      民      國      八十九      年      一    月    十八   日
刑法第三百零五條
以加害生命、身體、自由、名譽、財產之事，恐嚇他人致生危害於安全者，處二年以
下有期徒刑、拘役或三百元以下罰金。


司法院資訊處製作；財團法人民間司法改革基金會備份。
